最高法院刑事判決                              八十六年度台上字第五九六九號
    上  訴  人  甲○○
右上訴人因違反槍彈藥刀械管制條例案件，不服台灣高等法院台中分院中華民國八
十六年八月五日第二審判決（八十六年度上訴字第一○四九號，起訴案號：台灣台中
地方法院檢察署八十五年度偵字第一一一六八號、第一一二一九號），提起上訴，本
院判決如左：
    主  文
上訴駁回。
    理  由
按刑事訴訟法第三百七十七條規定，上訴於第三審法院，非以判決違背法令為理由，
不得為之。是提起第三審上訴，應以原判決違背法令為理由，係屬法定要件。如果上
訴理由狀並未依據卷內訴訟資料，具體指摘原判決不適用何種法則或如何適用不當，
或所指摘原判決違法情事，顯與法律規定得為第三審上訴理由之違法情形，不相適合
時，均應認其上訴為違背法律上之程式，予以駁回。本件上訴人甲○○上訴意旨略謂
：上訴人係以出租房間予蔡暾仁從事電動玩具之組裝、維修，蔡暾仁復曾以工作太忙
為由，要求上訴人幫忙磨銅條，供電動玩具零件用途，上訴人主觀上，不知所磨銅條
係供改造槍、彈之用，且係以幫忙蔡暾仁更換電動玩具射擊機台之損壞槍管零件為目
的，帶蔡暾仁前往阮俊評處洽談車製槍管事宜；上訴人在警訊中，遭警方毆打、灌水
逼供，方在警制筆錄上簽名、捺印，蔡暾仁亦稱其警訊中之供述係遭刑求，依刑事訴
訟法第一百五十六條第一項之規定，即無證據能力，原判決採為上訴人犯行之證據，
顯然違背證據法則；上訴人於事實審審理中，既主張所分得之新台幣（下同）十萬元
，係將房屋出租予蔡暾仁之房租，原審自應依上訴人之聲請，傳喚證人劉家修、蔡暾
仁到庭訊明，不得僅憑上訴人之警訊自白，即臆測上訴人有本件犯行，其判決顯已違
法云云。惟查原判決並非僅憑上訴人警訊之自白為其唯一之論據，尚依憑共同被告蔡
暾仁（逃亡經第一審通緝中）在警訊及檢察官偵查中之自白，且核二人自白之情節相
符，復有證人毛世立所供，扣押如原判決附表所示之物，卷附內政部警政署刑事警察
局函等，為其所憑之證據及認定之理由。對於上訴人事後翻異前供，否認犯罪，辯稱
：伊衹替蔡暾仁磨銅條，不知是要製造槍，所得十萬元係將房屋出租予蔡暾仁之房租
，警訊筆錄乃遭警員刑求才供認製造槍、彈等語，認為不可採信，上訴人在原審之選
任辯護人聲請傳訊蔡暾仁及證人劉家修，欲證明房屋租賃事，核無必要，皆逐一依據
調查所得之卷證資料，詳加指駁及說明。因將第一審判決撤銷，仍依牽連犯及想像競
合犯從一重論處上訴人共同未經許可，製造彈藥（累犯）罪刑。則共同被告蔡暾仁在
檢察官偵查中，業已供認不諱，其警訊筆錄，自無刑求之可言，又原判決既已說明上
訴人事後翻異否認犯罪及主張警訊自白遭刑求取供之辯解，如何不足採信之理由，復
就何以毋庸依聲請傳訊劉家修、蔡暾仁，詳述其理由，更非以臆測之詞，推定上訴人
之犯行，從形式上觀察，顯無上訴意旨所指摘之違背證據法則情形存在。依上開說明
，應認其上訴為違背法律上之程式，予以駁回。
據上論結，應依刑事訴訟法第三百九十五條前段，判決如主文。
中      華      民      國    八十六    年      十      月      九      日
                              最高法院刑事第二庭
                                  審判長法官  施  文  仁
                                        法官  陳  炳  煌
                                        法官  張  淳  淙
                                        法官  洪  文  章
                                        法官  林  錦  芳
      右正本證明與原本無異
                                              書  記  官
中      華      民      國    八十六    年      十      月     十七     日
